# 求助陈版主，关于会计准则与会计制度的转换

提问人：244381403 时间：2023-02-08 16:32:06
求助陈版主，一家公司原先是会计制度改成执行会计准则，这个是可以的，那么我想问一下，如果一家公司原先执行会计准则后来变成执行会计制度，这样子是否可以？会计准则或者会计制度或者其他规定是否有相关的禁止条款？

回答人：chenyiwei
虽然没有明确禁止条款，但当初企业会计准则出台时，就有逐步替换会计制度的意图。因此，不建议由执行企业会计准则退回到执行企业会计制度。